---
title: "Tipologia Pac 2"
author: "Alexandre Fló Cuesta i Arnau Gironella"
date: "12/01/2022"
output:
  html_document:
    highlight: default
    toc: yes
    toc_depth: 2
  pdf_document:
    toc: yes
    toc_depth: '2'
---

```{r setup, include=FALSE}
knitr::opts_chunk$set(echo = TRUE)
```

```{r load_libraries, include=FALSE}
library(knitr)
 
```

## 1. Descripció del dataset. 

**Perquè és important i quina pregunta/problema pretén respondre?**

Hem decidit agafar el conjunt de dades de mostra proposat per el professorat ja que és prou interessant i conté tant variables categòriques com numèriques. 

La nostra pregunta i/o problema és esbrinar si conjunt de dades serveix per predir de forma efectiva un atac de cor, i en cas que sigui efectiu, volem comprovar si la freqüència cardíaca màxima que pot arribar una persona està relacionada amb el risc coronari.

## 2. Integració i selecció de les dades d’interès a analitzar. 

En aquest cas hem decidit mantenir totes les variables fins que poguem analitzar quines són relament significatives per resoldre el problema:

age: L'edat de la persona en anys

sex: El sexe de la persona (1 = home, 0 = dona)

cp: tipus de dolor toràcic

  - Valor 0: asimptomàtic
  - Valor 1: angina atípica
  - Valor 2: dolor no anginós
  - Valor 3: angina típica

trtbps: La pressió arterial en repòs de la persona (mm Hg a l'ingrés a l'hospital)

chol: Mesura del colesterol de la persona en mg/dl

fbs: Glucèmia en dejú de la persona (> 120 mg/dl, 1 = veritable; 0 = fals)

restecg: resultats de l'electrocardiograma en repòs:

  - Valor 0: hipertròfia ventricular esquerra probable o definida segons els criteris de Estes

  - Valor 1: normal

  - Valor 2: anomalia de l'ona ST-T (inversió de l'ona T i/o elevació o depressió del ST > 0,05 mV)

thalachh: La freqüència cardíaca màxima aconseguida per la persona

exng: Angina induïda per l'exercici (1 = sí; 0 = no)

oldpeak: Depressió del ST induïda per l'exercici en relació amb el repòs 

slp: el pendent del segment ST màxim de l'exercici 

 - 0: descendent
 
 - 1: pla
 
 - 2: ascendent

ca: El nombre de vasos principals (0-3)

thall: Un trastorn sanguini anomenat talasemia

 - Valor 1: defecte fix (absència de flux sanguini en alguna part del cor)
 
 - Valor 2: flux sanguini normal
 
 - Valor 3: defecte reversible (s'observa un flux sanguini però no és normal)

output: cardiopatia (1 = no, 0= sí)


## 3. Neteja de les dades

### 3.1. Les dades contenen zeros o elements buits? Gestiona cadascun d’aquests casos.

Primerament carreguem les dades, en aquest cas és "heart.csv" i comprovem si hi ha alguna columna que tingui valors nuls o valors buits.
```{r}
df <- read.csv("/Users/albert/Desktop/heart.csv")
df2 <- read.csv("/Users/albert/Desktop/heart.csv")

str(df)

colSums(is.na(df))

colSums(df == "")

```

Posteriorment transformem algunes de les dades categòriques a factor.

```{r}
df$sex <- factor(df$sex)
df$exng <- factor(df$exng)
df$cp <- factor(df$cp)
df$fbs <- factor(df$fbs)
df$restecg <- factor(df$restecg)
df$output <- factor(df$output)
levels(df$output)=c("Yes","No")

str(df)
```

### 3.2. Identifica i gestiona els valors extrems.

Amb la funció de boxplot de R podem veure fàcilment quins son els valors atípics de cadascuna de les variables. 

```{r}

# crear lista con nombres de las variables
var_names <- names(df)[1:14]

var_names

# loop para graficar boxplots de cada variable
for (i in var_names) {
  boxplot((df[[i]]), main = i)
}

```
Observem que en la gran majoria no tenen valors atípics, i en les variables on sí que en tenen, creiem que són necessàries per l'estudi. Tot i que són valors extrems no són anòmals, per tant, no provenen d'un error sinó que són necessaris per l'anàlisi posterior.

## 4. Anàlisi de les dades.

### 4.1. Selecció dels grups de dades que es volen analitzar/comparar (p. e., si
es volen comparar grups de dades, quins són aquests grups i quins tipus
d’anàlisi s’aplicaran?).

En aquest cas realitzarem 3 tipus d'anàlisis: Un contrast d'hipòtesis per a la variable `thalachh`, una correlació entre les variables per entendre quant forta és la relació entre les variables independents i el `output` i, finalment una classificació per determinar si amb aquest conjunt de dades es poden treure prediccions prou bones i en cas que sigui així .


### 4.2. Comprovació de la normalitat i homogeneïtat de la variància.

```{r}

var_names <- names(df)[1:14]
var_num <- var_names[sapply(df[var_names], is.numeric)]
for (i in var_num) {
  qqnorm(na.omit(df[[i]]), main = i)
  qqline(na.omit(df[[i]]))
 
}


```

Veiem que totes les gràfiques segueixen una distribució normal. 

Per a la comprovar la homogeneïtat de la variança:

```{r}
for (i in var_names) {
  if(is.numeric(df[[i]])){
    levene_test <- var.test(df[[i]] ~ df$output)
    print(paste(i, ": p-value = ", levene_test$p.value))
  }
}

```
Observant els valors de p-value, totes les variables que tenen un p-value superior a 0.05 tenen variàncies similars a la nostre variable d'estudi `output`.


### 4.3 Aplicació de proves estadístiques per comparar els grups de dades.

#### 4.3.1 Test d'hipòtesis

Hipòtesi nul·la (H0): No hi ha diferència significativa en la mitjana de "thalachh" entre els pacients que tenen una major probabilitat de patir un atac de cor (target = 1) i els pacients que tenen una menor probabilitat (target = 0).

Hipòtesi alternativa (Ha): Hi ha una diferència significativa en la mitjana de "thalach" entre els pacients que tenen una major probabilitat de patir un atac de cor i els pacients que tenen una menor probabilitat.


Abans de fer una prova t per comparar les mitjanes de dos grups, és recomanable comprovar si les variàncies són iguals o diferents entre els dos grups. Això es coneix com la suposició d'igualtat de variàncies i és necessària per aplicar una prova t estandarditzada.

Com que el valor p obtingut a la prova d'abans, és menor que el nivell de significància (0.05), es rebutja la hipòtesi nul·la d'igualtat de variàncies i s'ha d'utilitzar una prova t no paramètrica com la prova de Welch.

```{r}
t.test(thalachh ~ output, data=df, var.equal=FALSE)
```

La sortida de l'output de la prova t de Welch indica el següent:

 - El valor t obtingut és -7.953, cosa que indica una diferència significativa entre les mitjanes de "thalach" per als dos grups (target=0 i target=1).

 - El valor p és molt petit (5.019e-14), cosa que indica que la probabilitat d'obtenir un valor t tan extrem o més extrem sota la hipòtesi nul·la (sense diferència significativa) és molt petita. Per tant, es rebutja la hipòtesi nul·la.

 - Els valors mitjans de la variable "thalach" per als dos grups són: 139.1014 per a target=0 i 158.4667 per a target=1.

En resum, els resultats obtinguts en aquesta prova suggereixen que hi ha una diferència significativa en la mitjana de "thalach" entre els pacients que tenen una major probabilitat de patir un atac de cor (target = 1) i els pacients que tenen una menor probabilitat ( target = 0).

#### 4.3.2 Correlació 

```{r}
if (!require('corrplot')) install.packages('corrplot'); library(corrplot)

cor <- cor(df2)

corrplot(cor,method = 'color',type = 'lower',
         order = 'hclust',cl.ratio = 0.2,
         addCoef.col = 'black',
         number.cex = 0.55)


```
Observant la matriu de correlacions veiem que les 4 variables amb una correlació més forta amb `output` són: `exng`, `oldpeak` , `thalachh` i `caa`. En el cas de `exng` i `oldpeak` es tracta d'una correlació negativa, és a dir, quan els valors d'aquesta disminueixen el valor de `output` augmenta. I en el cas de les altres dues, passa quan més augmenta el valor més augmenta `output`.

#### 4.3.3 Classificació

A continuació provarem un model de GradientBoosting amb la llibreria Caret per tal de fer una primera aproximació de la variable `output` per tal de veure si amb aquest conjunt de dades podem predir de forma eficaç el risc coronari, i en cas que així sigui, quines son les variables més importants per el model.

```{r}
if (!require('caret')) install.packages('caret'); library(caret)
if (!require('gbm')) install.packages('gbm'); library(gbm)

set.seed(619)
indexes <- createDataPartition(df$output,p = 0.75,list = FALSE)
```

```{r}

trainData <-  df[indexes,]
testData <-  df[-indexes,]
```

```{r}
fitControl4 <-  trainControl(method = 'repeatedcv',
                             number=10,
                             repeats=1,
                             classProbs=TRUE,
                             summaryFunction = twoClassSummary)
```

```{r}
gbmGrid4 <-  expand.grid(interaction.depth = c(1:9), 
                         n.trees = (1:30)*10, 
                         shrinkage = 0.1,
                         n.minobsinnode = c(10,20,30,40,50))
```


```{r}
xgbe4 <-  train(output~., 
                data = df,
                method = 'gbm',
                verbose=FALSE,
                tuneGrid = gbmGrid4,
                trControl = fitControl4,
                metric='ROC')

```

```{r}
preds4 <-  predict(xgbe4, testData)
levels(preds4)=c("Yes","No")
confusionMatrix(preds4, testData$output)
```

Tal i com indica la matriu de confusió. El model té una alta capacitat de discernir entre els valors positius i negatius de la variable `output`. És especialment bo, a l'hora d'encertar el nombre de negatius amb un valor per sobre de 95. Segurament la capacitat de ditingir entre veritables i falsos positius no sigui gaire bona tenint en compte el context del problema. En aquest cas seria distingir entre persones amb risc coronari o no.


```{r}
xgbe4$results[best(xgbe4$results, metric='ROC', maximize=TRUE),]
```

Segons el model entrenat ambc aret. En la millor parametrització del amteix s'arriba a un roc de 0.91.
Mentre que en el següent gràfic realitzat amb la llibreria pROC el ROC és de 0.88. Un ROC especialment alt.



```{r}
if (!require('pROC')) install.packages('pROC'); library(pROC)
roc <- roc(testData$output,as.numeric(preds4),plot=TRUE,print.auc=TRUE)
```

```{r}
featureImportance <-  varImp(xgbe4, scale=FALSE)
featureImportance
```

Finalment observem la importància de les variables que ha utilitzat el model. En aquest cas la variable `thalachh` és la quarta en ordre d'importància, per tant, si bé té una importància signifcativa, hi ha altres variables com `thall` -existència o no d'un trastorn sanguini- o `caa`-nombre de vasos principals, que tenen més importància que la freqüència cardíaca màxima d'una persona. 

Investigació prèvia : Alexandre,Arnau
<br>
Redacció de les respostes : Alexandre,Arnau
<br>
Desenvolupament del codi: Alexandre,Arnau
<br>
Participació al video: Alexandre,Arnau


Link github: https://github.com/PandaPandula/PRACTICA2TCVD
Link video: https://drive.google.com/file/d/1__YF6e_OVsVKE2Zr6Ux8QHB8MsayjhvQ/view?usp=share_link










